【裁判字號】    97,聲,110
【裁判日期】    970430
【裁判案由】    返還擔保金
【裁判全文】
臺灣高等法院民事裁定                   97年度聲字第110號
聲  請  人  子○○
代  理  人  李怡卿律師
聲  請  人  乙  ○
            丙○○
            甲○○
            丁○○
            壬○○
            戊○○
            癸○○○(即李礽亭.
            己○○(即李礽亭之.
            庚○○(即李礽亭之.
            辛○○(即李礽亭之.
                      送達代收人  李怡卿律師
                      住桃園縣.
相  對  人  丑○○    住台北縣三峽鎮○○路373號9樓
上列聲請人聲請發還擔保金事件，本院裁定如下：
    主  文
台灣台北板橋地方法院89年度存字第1712號提存事件，聲請人所
提存之擔保金新台幣肆拾陸萬柒仟肆佰參拾柒元准予返還。
聲請程序費用由相對人負擔。
    理  由
一、按訴訟終結後，供擔保人證明已定20日以上之期間，催告受
    擔保利益人行使權利而不行使者，法院應依供擔保人之聲請
    ，以裁定命返還其提存物，民事訴訟法第104條第1項第2 款
    定有明文。前開規定，於其他依法令供訴訟上之擔保者準用
    之，並為同法第106條所規定。
二、本件聲請意旨略以：聲請人子○○、乙○、甲○○、壬○○
    、丙○○、丁○○、戊○○及癸○○○、己○○、庚○○、
    辛○○之被繼承人李礽亭（民國 91年9月11日死亡），前依
    本院民國89年5月30日所為87年度上字第1457 號判決提存假
    執行擔保金新台幣（以下同）63萬元（台灣板橋地方法院89
    年度存字第1712號）後，對相對人聲請假執行（板橋地院89
    年度執字第13720 號），並執行完畢。惟該判決經最高法院
    91年度台上字第2184號判決予以廢棄。兩造間拆屋還地事件
    嗣經本院93年度上更(二)字第200 號判決、最高法院94年度台
    上字第2034號裁定，判決聲請人敗訴確定。聲請人等於本案
    訴訟終結後，定期催告相對人行使權利，相對人業提起損害
    賠償之訴，經板橋地院95年度簡上字第209 號判決確定，相
    對人並聲請就上開提存物強制執行（板橋地院96年度執字第
    21993號），執行法院業發收取命令，相對人分別收取16 萬
    0359元（96年度取字第3798號）及2204元（96年度取字第45
    81號）（合計16萬2563元），是本件相對人之損害已獲清償
    。聲請人提存之上開擔保金，經相對人聲請執行後尚有餘額
    46萬7437元（000000-000000= 467437)。爰依民事訴訟法第
    104條第1項第1 款規定，請求准予返還上開擔保金經執行後
    之餘額46萬7437元等情。
三、經查聲請人主張之上情，業據其提出本院87年度上字第1457
    號判決、最高法院91年度台上字第2184號判決、本院93年度
    上更(二)字第200 號判決、最高法院94年度台上字第2034號裁
    定、戶籍謄本、存證信函、板橋地院95年度簡上字第209 號
    判決等為據，並經本院調取板橋地院89年度存字第1712號、
    96年度取字第3798號、96年度取字第4581號提存卷宗，核閱
    無誤，相對人亦陳報其損害已獲清償。是聲請人聲請返還上
    開擔保金經執行後之餘額46萬7437元，核無不合，應予准許
    。
四、爰裁定如主文。
中    華    民    國    97    年    4    月    30    日
                    民事第八庭
                        審判長 法  官 劉勝吉
                               法  官 鄭威莉
                               法  官 滕允潔
正本係照原本作成。
不得抗告。
中    華    民    國    97    年    5     月    1     日
                               書記官 黃麗玲


司法院資訊處製作；財團法人民間司法改革基金會備份。
